---
title: "Bucles, vectores, matrices y listas"
author: "Abel Isaias Gutierrez-Cruz"
date: "4/8/2021"
output:
  pdf_document: default
  html_document: default
---

```{r setup, include=FALSE}
knitr::opts_chunk$set(echo = TRUE)
```

## Estructuras repetitivas 
### For 
```{r}
for (i in 1:10){
    print(i)
}
```
Uso de la palabra `next`
```{r}
for (i in 1:10){
    if (i == 3){
        next
    }
    print(i)
}
```

Uso de la palabra `break`
```{r}
for (i in 1:10){
    if (i == 3){
        break 
    }
    print(i)
}
```

### While 
```{r}
i <- 0
while (i <= 10){
    print(i)
    i = i + 1
}
```

### Repeat 
```{r}
i <- 0
repeat{
    if (i == 10){
        break
    }
    print(i)
    i = i + 1
}
```
## Vectores
### Formas de definir vectores
```{r}
vector <- c("1", "2", "3")
print(vector)
```
```{r}
vector <- vector("numeric", length = 10)
print(vector)
```
Evaluar si es un vector o no
```{r}
is.vector(vector)
```
```{r}
x <- rep("nombre", 20)
print(x)
```
```{r}
x <- seq(1, 10, by=2)
print(x)
# acceder a un rango elementos de un vector 
x[1:3]
# acceder a un elemento de un vector
x[2]
```
Juntar dos vectores 
```{r}
c(vector, x)
```
```{r}
x*2
```

## Matrices 
Creacion de matrices 
```{r}
matriz <- matrix(nrow = 2, ncol = 3)
print(matriz)
```
```{r}
matriz1 <- matrix(1:6, nrow = 2, ncol = 3)
print(matriz1)
```
Ingresar a una fila 
```{r}
matriz1[1, ]
```
Ingrear a una columna
```{r}
matriz1[, 1]
```
Relación entre vectores y matrices 
```{r}
x <- 1:20
print(dim(x))
matriz1 <- matrix(1:6, nrow = 2, ncol = 3)
print(dim(matriz1))
```
Convertir un vector a matriz 
```{r}
m <- 1:10
dim(m) <- c(2, 5)
print(m)
```
Unir dos vectores para la cración de una matriz 
```{r}
x <- 1:3
y <- 10:12
# une columna 
matriz2 <- cbind(x, y)
matriz2
colnames(matriz2)
```
```{r}
matriz3 <-rbind(x, y)
matriz3
```
## Listas 
```{r}
x <- list("elemento1"=1, "elemento2"=c(1, 2, 3, 4, 5), 
          "elemento3"=matrix(1:10, nrow = 2, ncol = 5), "elemento4"="soy un elemento")
x
```
```{r}
print(x$elemento1)
print(x$elemento2)
print(x$elemento4)
x["elemento1"]
```
```{r}
x[1]
x[[3]]
```

 
