---
title: "3.Factores_dataframes_funciones"
author: "Abel Isaias Gutierrez-Cruz"
date: "5/8/2021"
output:
  pdf_document: default
  html_document: default
---

```{r setup, include=FALSE}
knitr::opts_chunk$set(echo = TRUE)
```

## Factores 
```{r}
x <- factor(c("si", "si", "no", "talvez", "si", "no", "talvez"))
print(x)
print(table(x))
```
```{r}
unclass(x)
```
Modificar el orden de los factores
```{r}
x <- factor(c("si", "si", "no", "talvez", "si", "no", "talvez"), levels = c("si", "no", "talvez"))
print(x)
```

## Data frames 
Crear un data frame 
```{r}
data <- data.frame(foo = 1:4, bar = c(T, T, F, F))
data
```

Ver el numero de columnas y filas de un data frame 
```{r}
print(nrow(data))
print(ncol(data))
```
Ver los nombre de columnas y filas 
```{r}
names(data)
# cambiar nomabres de columnas
names(data) <- c("fecha", "nombre")
names(data)

row.names(data)
# cambiar nombres de filas 

row.names(data) <- c("obs1", "obs2", "obs3", "obs4")
row.names(data)
```
Creación de un dataframe vacio
```{r}
datavacio <- data.frame("nombre" = character(), "temperatura" = numeric(), "velocidad" = numeric())
datavacio
```

Agregar filas: 
```{r}
datavacio <- rbind(datavacio, list("Isaias", 27, 20))

x <- data.frame(foo = 1:4, bar = c(T, T, F, F))
x <- rbind(x, list(5, TRUE))

# si agregas un elemento de difente naturaleza a una columna
# R va a intentar remediar esto
x <- rbind(x, list(5, 1))
```

Agregar columnas: 
```{r}
x <- data.frame(foo = 1:4, bar = c(T, T, F, F))

velocidad <- c(23, 56, 4, 12)
x <- cbind(x, velocidad)

#velocidad <- c(23, 56, 4, 12, 47)
#cbind(x, velocidad) ##### error 
```
### Acceder a elementos 
Usando `$`
```{r}
# usando $
x$foo
x$bar
x$velocidad
```
Usando `[]`
```{r}
# usando numeros 
# [numero de fila, numero columna]

# seleccionar la primer fila 
x[1, ]
# seleeccionar columnas 
x[, 2]

print(x[3, 2])
x[4, 3]
x[2:3, ]
x[2:3, 3]
```
```{r}
row.names(x) <- c("obs1", "obs2", "obs3", "obs4")
row.names(x)

#usando sus nombres 
x["obs1", ]
x[, "bar"]
```

### Eliminar columnas
```{r}
x <- x[, -c(2)]


x <- data.frame(foo = 1:4, bar = c(T, T, F, F), velocidad = c(45, 12 , 45, 54))
x <- x[, c("foo", "velocidad")]
```

### Filtrar datos 
```{r}
x[x$foo > 2, ]
x[x$bar == TRUE, ]
x[x$velocidad == 45, ]
```

## Funciones 
```{r}
suma <- function(num1, num2){
    res <- num1 + num2
    print(res)
}
suma(5, 8)
```
obtener los parametros de una función determinada
```{r}
formals(suma)
args(suma)
formals(data.frame)
```
Funciones que regresan su resultado
```{r}
sumaQueRegresaResultado <- function(num1, num2){
    res <- num1 + num2
    return(res)
}
resultadoFinal <- sumaQueRegresaResultado(5, 78)


sumaQueNoRegresaResultado <- function(num1, num2){
    res <- num1 + num2
    res
}
resultadoFinal <- sumaQueNoRegresaResultado(78, 6)
```

```{r}
multiplicar <- function(num1, num2 = 5){
    res <- num1*num2
    res
}
multiplicar(10)
multiplicar(10, 2)
```

### Funciones anonimas
```{r}
Reduce(function(x, y){x + y}, 1:10)
```




