---
title: "4.DatosNA_leerArchivos_funcionesLoop"
author: "Abel Isaias Gutierrez-Cruz"
date: "9/8/2021"
output:
  pdf_document: default
  html_document: default
---

```{r setup, include=FALSE}
knitr::opts_chunk$set(echo = TRUE)
```


## Remover valores NA 
```{r}
x <- c(1, 2, NA, 4, NA, 5)
bad <- is.na(x)
print(bad)
print(!bad)
x[!bad]
```
### Usando la función `complete.cases`
```{r}
x <- c(1, 2, NA, 4, NA, 5)
y <- c("a", "b", NA, "d", NA, 8)
good <- complete.cases(x, y)
print(y[good])
print(x[good])
```
```{r}
x <- c(1, 2, NA, 4, NA, 5)
y <- c("a", "b", NA, "d", NA, NA)
good <- complete.cases(x, y)
print(x[good])
print(y[good])
```
Eliminar NA de dataframes
```{r}
data("airquality")
good <- complete.cases(airquality)
datosLimpios <- airquality[good, ]
```



## Descargar y leer archivos 
### Descargar
```{r}
url <- "https://d396qusza40orc.cloudfront.net/getdata%2Fdata%2Fss06hid.csv"
download.file(url, destfile = "../Data/SurveyHousing.csv", mode = "wb")
```

### Leer archivos csv
```{r}
data <- read.csv("../Data/SurveyHousing.csv")
```

### Leer archivos separados por tabulaciones 
```{r}
data <- read.table("../Data/separadoPorTabulaciones.txt", sep = "\t", header = TRUE)
```


### Leer archivos xlsx
```{r}
fileUrl2 <- "https://d396qusza40orc.cloudfront.net/getdata%2Fdata%2FDATA.gov_NGAP.xlsx"
# se tiene que establecer el mode = "wb"
download.file(fileUrl2, destfile = "../Data/NaturalGasAquisition.xlsx", mode = "wb")

library(xlsx)
data <- read.xlsx("../Data/NaturalGasAquisition.xlsx", sheetIndex = 1, 
                            header = TRUE, rowIndex = c(18, 19, 20, 21, 22, 23), 
                            colIndex = c(7, 8, 9, 10 ,11, 12, 13, 14, 15))
```

## Funciones para explorar archivos 
```{r}
print(head(data, 1))
tail(data, 1)
summary(data)

```
```{r}
data("airquality")
airquality
head(airquality)
tail(airquality)
print(summary(airquality))
str(airquality)
quantile(airquality, na.rm = TRUE, probs = c(0.2, 0.4, 0.7))
table(airquality$Ozone)
```

```{r}
data <- read.csv("../Data/titanic.csv")
table(data$Sex, data$Survived)
table(data$Sex)
```

## Funciones bucle (loop functions)
### Lapply
Obtener el promedio de cada uno de los elementos de la lista
```{r}
x <- list(a = 1:5, b = rnorm(10))
print(x)
print(lapply(x, mean))
```
Forma con la función Lapply
```{r}

print(x)
print("")
print(lapply(x, runif, min = 0, max = 10))
resultado <- lapply(x, runif, min = 0, max = 10)
class(resultado)
```
Forma manual: 
```{r}
runif(1, min = 0, max = 10)
runif(2, min = 0, max = 10)
runif(3, min = 0, max = 10)
runif(4, min = 0, max = 10)
```
### Sapply
```{r}
# aplicando la función lapply

x <- rep(2, 4) 

resultadoL <- lapply(x, runif, min = 0, max = 10)
print(class(resultadoL))

resultadoS <- sapply(x, runif, min = 0, max = 10)
print(class(resultadoS))
```

### Apply
Obtener el promedio de cada una de las columnas
```{r}
x <- matrix(rnorm(200), 20, 10)
apply(x, 2, mean)
```
Obtener el promedio de cada una de las filas 
```{r}
apply(x, 1, mean)
```

Calcular cuartiles
```{r}
x <- matrix(rnorm(200), 20, 10)
apply(x, 1, quantile, probs = c(0.25, 0.75))
```

### Mapply
Generar una lista de numeros, queremos que se repite cuatro veces el número 1, que se repita 3 veces el numero 2, dos veces el número 3 y una vez el número 4
Forma tediosa de hacerlo: 
```{r}
print(list(rep(1, 4), rep(2, 3), rep(3, 2), rep(4, 1)))
```
Forma fácil al utilizar la función mapply
```{r}
mapply(rep, 1:4, 4:1)
```

### Tapply
```{r}
# Generar 30 elementos númericos
x <- c(rnorm(10), runif(10), rnorm(10, 1))
f <- gl(3, 10)
tapply(x, f, mean)
```

### Split
```{r}
# Generar 30 elementos númericos
x <- c(rnorm(10), runif(10), rnorm(10, 1))
f <- gl(3, 10)
# separación del vector en grupos
split(x, f)
lapply(split(x, f), mean)
```
##### Aplicación de la función split en un dataframe
```{r}
data("airquality")
# separar dataframe conforme a los valores en la variable "Month"
s <- split(airquality, airquality$Month)
lapply(s, function(x) colMeans(x[, c("Ozone", "Solar.R", "Wind")], na.rm = TRUE))
```

