---
title: "Elaboración de Gráficos con el sistema base de R y con ggplot2"
author: "Abel Isaias Gutierrez-Cruz"
date: "10/8/2021"
output:
    xaringan::moon_reader:
        css: ["default", "chocolate-fonts", "tamu"]
        nature:
            highlightStyle: github
            highlighLine: true
            countIncrementalSlides: true
---

```{r setup, include=FALSE}
knitr::opts_chunk$set(echo = TRUE)
```

# Preparación del ambiente
Cargar la librería de ggplot2 para la elaboración de los gráficos
```{r warning=FALSE}
library(ggplot2)
```


## Para que usar gráficas en el analisis de datos
- Para entender las propiedades de los datos
- Para encontrar patrones en los datos
- Para sugerir estrategias de modelado 
- Para comunicar los resultados 

`install.packages(c("pagedown", "xaringan"), dependencies = TRUE)`

---


### Cargar los datos y explorarlos

airquality contiene datos sobre la calidad de aire
```{r}
data(airquality) 
```

```{r}
head(airquality, 3)
```

---

```{r}
summary(airquality)
```

Características de las variables de airquality
```{r}
str(airquality)
```



---

## Plots con el sistema base de R

Se comienza con un gráfico base, este gráfico posteriormente será modificado con más propiedades

### Parametros útiles 
- `pch`: simbolo utilizado en el gráfico 
- `lty`: el tipo de línea utilizada
- `lwd`: el ancho de la línea, especificado como un entero 
- `col`: determinar el color del plot, es especificado como un número, string o código hexadecimal
- `xlab`: El texto que se desea que aparezca en el eje de las x 
- `ylab`: El texto que se desea que aparezca en el eje de las y 

---

### Funciones utiles 
- `lines`: agrega lineas a un gráfico, dado dos vectores de valores
- `points`: agrega puntos a un gráfico 
- `text`: agrega etiquetas de texto a un gráfico, especificando su posición con coordenadas "x" y "y" 
- `title`: agregar anotaciones a las etiquetas del eje x, y, titulo, subtitulo o fuera del margen
- `axis`: agrega etiquetas a los ejes
- `legend`: recibe la ubicación de la legenda como primer parámetro (topleft, topright, bottomleft, bottomright) y el parámetro `legend = "texto"`

---

#### Box plot
```{r out.width = '400px'}
boxplot(Ozone ~ Month, airquality, xlab = "Mes", ylab = "Ozono")
title(main = "Niveles de ozono según el mes del año")
```

---

Scatter plot
```{r out.width = '400px'}
with(airquality, plot(Wind, Ozone, main = "Ozono con respecto al polvo", col = "red"))
with(subset(airquality, Month == 5), points(Wind, Ozone, col = "blue"))
legend("topright", pch = 1, col = c("blue", "red"), legend = c("May", "Other Months"))
```


---

#### Gráfico base con regresión lineal 
```{r out.width = '400px'}
with(airquality, plot(Wind, Ozone, main = "Ozone y Polvo en Nueva York", pch=20))
model <- lm(Ozone ~ Wind, airquality)
abline(model, lwd=2)
```


---
#### Gráficos múltiples 
```{r out.width = '400px'}
par(mfrow = c(1, 2))
with(airquality, {
    plot(Wind, Ozone, main = "Ozono y Polvo")
    plot(Solar.R, Ozone, main = "Ozono y Radiación solar")
})
```

---

### Cargar los datos y explorarlos

```{r}
data("iris")
```

```{r}
head(iris)
```

---

```{r}
summary(iris)
```

Características de las variables de iris 
```{r}
str(iris)
```

---

## Sistema ggplot2

### Componentes basicos de un gráfico en ggplto2
- A **data frame** 
    - Se específica con `data = <dataset>`
- **aesthetic mappings**: como los datos son representados en el sentido del color y  el tamaño 
    - Se especifica con `mapping = aes(x = <variable>)`
- **geoms**: objetos geometricos como puntos, lineas y figuras
    - Se específica con el método correspondiente al gráfico 
- **facets**: transformaciones estadisticas como cuantiles 
- **scales**: que escala usar (example: hombre = rojo, mujer = azul)
- **sistema de coordenadas**

---

#### Una variable continua
```{r message=FALSE}
ggplot(data = iris, mapping = aes(x = Sepal.Width)) + geom_histogram()
```


---

```{r message=FALSE}
ggplot(data = iris, mapping = aes(x = Sepal.Width)) + geom_density()
```

---

```{r message=FALSE}
ggplot(data = iris, mapping = aes(x = Sepal.Width)) + geom_dotplot()
```

---

```{r message=FALSE}
ggplot(data = iris, mapping = aes(x = Sepal.Width)) + geom_freqpoly()
```

---

```{r message=FALSE}
ggplot(data = iris, mapping = aes(x = Sepal.Width)) + geom_area(stat = "count")
```

---

#### Una variable categórica 
```{r message=FALSE, out.width = '400px'}
data2 <- iris[iris$Sepal.Length > 5.5, ]
ggplot(data = data2, mapping = aes(x=Species)) + geom_bar()
```

---

Hacer un gráfico de barras con dos variables 
```{r message=FALSE, out.width = '400px'}
ggplot(data = data2, mapping = aes(x = Species, y = Petal.Width)) + 
    geom_col(position = "stack")
```

---

#### Dos varaibles continuas 
Scatterplot
```{r message=FALSE, out.width = '400px'}
ggplot(data = iris, mapping = aes(x = Petal.Length, y = Petal.Width)) + geom_point()
```

---
Agrega variación aleatoria a la posición de los puntos
```{r message=FALSE}
ggplot(data = iris, mapping = aes(x = Petal.Length, y = Petal.Width)) + geom_jitter()
```

---
Gráfico de los cuantiles
```{r message=FALSE, out.width = '400px'}
ggplot(data = data2, mapping = aes(x = Petal.Length, y = Petal.Width)) + 
    geom_quantile(quantiles = c(0.2, 0.4, 0.6, 0.8, 0.9))
```

---
Mostrar lineas de regresión de los datos para ayudar a la identificación de patrones
```{r message=FALSE}
ggplot(data = data2, mapping = aes(x = Petal.Length, y = Petal.Width)) + geom_smooth()
```

---

En el caso de querer una regresión lineal 
```{r message=FALSE}
ggplot(data = data2, mapping = aes(x = Petal.Length, y = Petal.Width)) + 
    geom_smooth(method = "lm")
```

---

Graficar las distribuciones de ambas variables
```{r message=FALSE}
ggplot(data = data2, mapping = aes(x = Petal.Length, y = Petal.Width)) + geom_rug()
```

---
Combinar capas
```{r message=FALSE}
ggplot(data = iris, mapping = aes(x=Petal.Length, y=Petal.Width)) + geom_rug(col = "red") +
  geom_point(col = "blue") + geom_smooth(method="lm", col = "brown")
```

---

#### Agregar texto al gráfico
Usando geom text
```{r message=FALSE, out.width = '400px'}
data = data.frame("NumeroAlumnos" =c(2, 3, 4, 6), 
                  "Calificacion" = runif(4, min = 0, max = 10))
ggplot(data = data, mapping = aes(x=NumeroAlumnos, y=Calificacion)) + 
    geom_col() + geom_text(label = c("1", "2", "3", "4"), nudge_y = 0.5)
```

---

Usando annotate
```{r message=FALSE}
ggplot(data = iris, mapping = aes(x=Species, y=Petal.Width)) + geom_boxplot() +
  annotate(geom="text", x=c(1,2,3), y=c(3,3,3),label=c(0.2,1.3,2))
```


---

### Cargar los datos y explorarlos

```{r}
data("mpg")
```

```{r}
head(mpg)
```

---

```{r}
summary(mpg)
```

---

Características de las variables
```{r}
str(mpg)
```

---

Faceting

```{r}
ggplot(mpg, aes(x=displ, y=hwy)) + geom_point()
```

---

Mostrar la relación según el año de fabricación en horizontal 

```{r message=FALSE}
ggplot(mpg, aes(displ, hwy)) + geom_point() + facet_grid(rows = vars(year))
```

---

Mostrar la relación según el año de fabricación

```{r message=FALSE}
ggplot(mpg, aes(displ, hwy)) + geom_point() + facet_grid(cols = vars(year))
```